臺灣高等法院交通事件裁定　　　　　　　　　　　　九十一年度交抗字第五三二號
　　抗　告　人
　　即受處分人　甲○○
右抗告人因大工地錨工程技術顧問有限公司違反道路交通管理處罰條例案件，不服臺
灣臺北地方法院中華民國九十一年六月十九日裁定（九十一年度交聲字第七八六號）
，提起抗告，本院裁定如左：
    主  文
抗告駁回。
    理  由
一、本件原裁定認定，原處分機關於民國九十一年五月十三日以板監三字第裁四一─
    ＡＢＸ八一七一一三號、板監三字第裁四一─ＡＢＸ八一七一一四號、板監三字
    第裁四一─ＡＢＸ八一七一一五號裁決書裁決對象之受處分人均為大工地錨工程
    技術顧問有限公司（下稱大工公司），而非抗告人甲○○，縱認原處分機關認事
    用法違誤，亦應由大工公司聲明異議，以抗告人之聲明異議不合法律上之程式，
    且無從補正，駁回其異議。核無不合。
二、抗告意旨雖稱：本件實際駕駛者為抗告人甲○○，大工公司僅係車輛登記名義人
    云云。然查，本件抗告人縱然係行為人，但逕行舉發違反道路交通管理事件，經
    汽車所有人依通知單之應到案日期前到案，並告知違規駕駛人姓名、身分證統一
    編號及住址者，處罰機關應即另行通知違規駕駛人到案依法處理；逾應到案日期
    ，處罰機關應依道路交通管理處罰條例第八十五條第三項規定處罰該汽車所有人
    ，違反道路交通管理事件統一裁罰標準及處理細則第二十四條定有明文。本件舉
    發機關並非當場對該部汽車攔停，係依違反道路交通管理事件統一裁罰標準及處
    理細則第二十三條第一項第五款規定以科學儀器取得違規證據資料（如照相機或
    測速器）逕行舉發者，此際舉發機關只能依上開處理細則第二十三條第二項規定
    對汽車所有人為掣單舉發，如經舉發之汽車所有人在舉發通知單上所載之應到案
    日期前到案，並告知處罰機關該名駕駛汽車之汽車違規駕駛人姓名、身分證統一
    編號及住址者，處罰機關應即依前開細則第二十四條規定處罰該名違規駕駛人，
    如被舉發之汽車所有人未於應到案日期前到案或雖於應到案日期前到案，而未告
    知處罰機關實際之違規駕駛人者，處罰機關仍應依道路交通管理處罰條例第八十
    五條第三項「本條例關於車輛駕駛人之處罰，如應歸責於車輛所有人者，處罰車
    輛所有人」規定，對車輛所有人加以處罰。本件抗告人及受處分人既未依上開規
    定告知處罰機關實際違規人，則上開裁決書裁決對象既為受處分人大工公司，即
    應由該受處分人聲明異議，方符法律上之程式。抗告人以前揭情詞執以抗告，為
    無理由，應予駁回。
據上論段，應依道路交通案件處理辦法第二十六條，刑事訴訟法第四百十二條，裁定
如主文。
中      華      民      國    九十一    年      七      月    二十九    日
                              臺灣高等法院交通法庭
                                  審判長法  官  黃  瑞  華
                                        法  官  宋      祺
                                        法  官  吳      燦
右正本證明與原本無異。
不得再抗告。
                                        書記官  吳  健  政
中      華      民      國    九十一    年      七      月    二十九    日
